---
title: "code données fictives 2"
output: html_document
date: "2024-02-20"
---

##Setup

Charger les packages nécessaires:

```{r packages}
library(readxl)
library(survival)
library(ggplot2)
library(survival)
library(lme4)
library(nlme)
library(dplyr)
library(survminer)
library(Matrix)
```

set working directory et charger les ficher necessaires :

```{r setup}
setwd("C:/Users/2024mb002/Downloads")
chemin_fichier <- "C:/Users/2024mb002/Downloads/Dataset_Omoubata_simulated.xlsx"
data <- read_excel(chemin_fichier, sheet = 1)  
head(data)
numeric_data <- data[, sapply(data, is.numeric)]
```

head permet de voir le debut des données, ensuite on garde que les données numériques

##Analyse survie en fonction du traitement

```{r survie~traitement}
glm_model <- glm(Survived ~ Treatment,data=numeric_data,family=binomial)
library(DHARMa)
simulationOutput <- simulateResiduals(glm_model)
plot(simulationOutput)

```

```{r}
predictions <- predict(glm_model, interval = "confidence", level = 0.95, type = "response")

# Création d'un data frame contenant les prédictions ainsi que les intervalles de confiance supérieur et inférieur
predictions_df <- data.frame(X = numeric_data$Survived, Y = predictions[, 1], Lower = predictions[, 2], Upper = predictions[, 3])

# Tracé du graphique
ggplot(predictions_df, aes(x = X, y = Y)) +
  geom_point() +  # Points de données
  geom_line(aes(y = Lower), linetype = "dashed", color = "blue") +  # Ligne d'intervalle de confiance inférieur
  geom_line(aes(y = Upper), linetype = "dashed", color = "blue") +  # Ligne d'intervalle de confiance supérieur
  labs(title = "Intervalle de confiance")
```

--\>graph de simulation

```{r}
glm_survie <- glmer(Survived ~ Treatment + (1 | Plaque), 
               data = data, family = binomial(link = "logit"))

predictions <- predict(glm_survie, interval = "confidence", level = 0.95, type = "response")

# Création d'un data frame contenant les prédictions ainsi que les intervalles de confiance supérieur et inférieur
predictions_df <- data.frame(X = data$X, Y = predictions[, 1], Lower = predictions[, 2], Upper = predictions[, 3])

# Tracé du graphique
ggplot(predictions_df, aes(x = X, y = Y)) +
  geom_point() +  # Points de données
  geom_line(aes(y = Lower), linetype = "dashed", color = "blue") +  # Ligne d'intervalle de confiance inférieur
  geom_line(aes(y = Upper), linetype = "dashed", color = "blue") +  # Ligne d'intervalle de confiance supérieur
  labs(title = "Intervalle de confiance")
```


  #plot : 

```{r plot glm}
plot(glm_model)
```

équivalent du tests d'homoscedasticité :

```{r homosceda ?}
testCategorical(simulationOutput,glm_model$model$releve)
```

  #Analyse des sorties :

```{r summary glm1}
summary(glm_model)
```

```{r sorties glm1}
confint(glm_model)
drop1(glm_model,test="Chisq")
nulglm_model <- glm(Survived~1,data=glm_model$model,family=binomial(link = "logit"))
mcFaddenR <- (deviance(nulglm_model)-deviance(glm_model))/deviance(nulglm_model)
glm_model_no <- glm(Survived~Treatment,data=glm_model$model,family=binomial(link = "logit"))
anova(nulglm_model,glm_model,test="Chisq")
AIC(nulglm_model)
AIC(glm_model)
```

comparaison avec glm nul

```{r sorties glm1 suite}
anova(glm_model_no,glm_model,test="Chisq")
```

inutile ?

```{r plot glm nul}
nulsimulationOutput <- simulateResiduals(nulglm_model)
plot(nulsimulationOutput)
```
--> plot glm nul pour comparaison

  #Graph en barre survie~traitement

```{r plot en barre survie}
ggplot(data, aes(x = Feeder, fill = factor(Survived))) +
  geom_bar(position = "dodge", width = 0.7, stat = "count") +
  labs(title = "Survie en fonction du traitement",
       x = "Traitement",
       y = "Nombre de tiques") +
  scale_fill_manual(values = c("0" = "darkred", "1" = "darkolivegreen3"), 
                    labels = c("Mort", "Survécu")) +
  scale_x_discrete(breaks = levels(data$Feeder)) +
  geom_text(aes(label = Treatment, y = -0.5), position = position_dodge(width = 0.7)) +
  theme_minimal()
```

##Analyse temps de survie en fonction traitment

```{r : log temps de survie}
glmtps <- glm(log(Survival_time)~Treatment, data=numeric_data, family = gaussian(link = "log"))
summary(glmtps)
AIC(glmtps)
simulationOutput <- simulateResiduals(modeltps)
plot(simulationOutput)
plot(modeltps)
```

  #plot
```{r ggplot temps de survie}
ggplot(data, aes(x = Feeder, y = Survival_time, color = factor(Survived))) +
  geom_point() +
  labs(title = "Survival time depending on exposure dose",
       x = "Treatment",
       y = "Survival time (days)",
       color = "Survival") +
  scale_color_manual(values = c("darkred", "darkolivegreen3"), 
                     labels = c("Died", "Survived")) +
  theme_minimal()
```
```{r courble tps survie Kaplan-Meier}
surv_obj <- Surv(time = data$Survival_time, event = data$Survived)

# Création du modèle de survie Kaplan-Meier
km_fit <- survfit(surv_obj ~ Treatment, data = data)

# Tracé du graphique de survie
ggsurvplot(km_fit, 
           data = data, 
           pval = TRUE,  # Afficher les valeurs p pour les comparaisons
           conf.int = FALSE,  # Afficher les intervalles de confiance
           legend.title = "Traitement",  # Titre de la légende
           risk.table = FALSE,  # Afficher le tableau de risque
           xlab = "Temps",  # Étiquette de l'axe des x
           ylab = "Proportion de survie",  # Étiquette de l'axe des y
           ggtheme = theme_minimal())  # Utiliser un thème minimal pour le graphique
```


##Analyse mue en fonction traitement

```{r mue~traitement}
glm_model2 <- glm(Moulted ~ Treatment,data=numeric_data,family=binomial(link = "logit"))
library(DHARMa)
simulationOutput <- simulateResiduals(glm_model2 ,n=100)
plot(simulationOutput)
```

  #Analyse des sorties

```{r summary glm mue}
summary(glm_model2)
```

```{r autre sortie mue}
confint(glm_model2)
drop1(glm_model2,test="Chisq")
nulglm_model2 <- glm(Moulted~1,data=glm_model2$model,family=binomial(link = "logit"))
mcFaddenR2 <- (deviance(nulglm_model2)-deviance(glm_model2))/deviance(nulglm_model2)
glm_model_no2 <- glm(Moulted~Treatment,data=glm_model2$model,family=binomial(link = "logit"))
anova(nulglm_model2,glm_model2,test="Chisq")
anova(glm_model_no2,glm_model2,test="Chisq")

```

  #Graph en barre mue~traitement

```{r plot en barre}
ggplot(data, aes(x = Feeder, fill = factor(Moulted))) +
  geom_bar(position = "dodge", width = 0.7, stat = "count") +
  labs(title = "Mue en fonction du traitement",
       x = "Traitement",
       y = "Nombre de tiques") +
  scale_fill_manual(values = c("0" = "darkred", "1" = "darkolivegreen3"), 
                    labels = c("pas de Mue", "Mue")) +
  scale_x_discrete(breaks = levels(data$Feeder)) +
  geom_text(aes(label = Treatment, y = -0.5), position = position_dodge(width = 0.7)) +
  theme_minimal()
```

##Analyse temps de mue en fonction traitement

```{r tps mue~traitement}
lm_modeltps2 <- lm(log(Time_to_moult)~Treatment, data=numeric_data)
summary(lm_modeltps2)
simulationOutput <- simulateResiduals(lm_modeltps2)
plot(simulationOutput)
plot(lm_modeltps2)
AIC(lm_modeltps2)
```

  #Analyse des sorties

```{r summary glm mue}
summary(lm_modeltps2)
```

```{r autre sortie mue}
confint(lm_modeltps2)
drop1(lm_modeltps2,test="Chisq")
nullm_modeltps2 <- glm(Time_to_moult~1,data=glm_modeltps2$model,family=poisson)
mcFaddenR2 <- (deviance(nulglm_modeltps2)-deviance(glm_modeltps2))/deviance(nulglm_modeltps2)
glm_model_ntps2 <- glm(Time_to_moult~Treatment,data=glm_modeltps2$model,family=poisson)
anova(nulglm_modeltps2,glm_modeltps2,test="Chisq")
anova(glm_model_ntps2,glm_modeltps2,test="Chisq")
```
 
  #plot
```{r temps de mue plot}
ggplot(data, aes(x = Feeder, y = Time_to_moult, color = factor(Moulted))) +
  geom_point() +
  labs(title = "Moulting time time depending on exposure dose",
       x = "Treatment",
       y = "moulting time (days)",
       color = "Moulting success") +
  scale_color_manual(values = c("darkred", "darkolivegreen3"), 
                     labels = c("No moult", "Moulted")) +
  theme_minimal()
```

##Analyse bloodmeal size en fonction traitement
```{r}
modGauss <- lm(Bloodmeal_size~Treatment,data=numeric_data)
summary(modGauss)
plot(modGauss)
```
```{r plot bloodmeal size}
ggplot(data, aes(x = as.factor(Treatment), y = Bloodmeal_size, color = factor(Survived))) +
  geom_point(position = position_dodge(width = 0.5), alpha = 0.5) +
  labs(title = "Taille du repas sanguin en fonction du traitement",
       x = "Traitement",
       y = "Taille du repas sanguin",
       color = "Survie") +
  scale_color_manual(values = c("darkred", "darkolivegreen3"), 
                     labels = c("Mort", "Survécu")) +
  theme_minimal() +
  theme(axis.text.x = element_text(angle = 45, hjust = 1))  # Inclinez les étiquettes de l'axe x pour une meilleure lisibilité
```

faire analyse effet fixe avec effet mercure + effet espèce 

##Analyse effet machine / plaques :

```{r effet fixe plaque sur survie}
model <- glmer(Survived ~ Treatment + (1 | Plaque), 
               family = binomial,
               data = data)
summary(model)
```
```{r interval de confiance}
predictions <- predict(model, newdata = data, type = "response", interval = "confidence")

predictions_df <- data.frame(X = data$Treatment, 
                             Y = predictions,
                             Lower = predictions-+ 0.1,
                             Upper = predictions+ 0.1)

# Créer le graphique
ggplot(predictions_df, aes(x = data$Treatment, y=predictions_df$Y)) +
  geom_line() +
  geom_ribbon(aes(ymin = Lower, ymax = Upper), fill = "blue", alpha = 0.3) +
  labs(title = "Survie en fonction du traitement avec intervalle de confiance",
       x = "Traitement",
       y = "Probabilité de survie")
```
```{r test overdispersion survie}
# Déviance du modèle ajusté
deviance_model <- 32.7

# Déviance du modèle saturé
deviance_saturated <- 108

# Calculer la déviance résiduelle
residual_deviance <- deviance_saturated - deviance_model

# Nombre de degrés de liberté
df <- 51

# Test de surdispersion (test de dispersion de Pearson)
pearson_chi_sq <- residual_deviance / df

# Calculer la p-value associée au test
p_value <- pchisq(pearson_chi_sq, df, lower.tail = FALSE)

# Afficher les résultats
cat("Test de surdispersion (test de dispersion de Pearson) :\n")
cat("Statistique de test:", pearson_chi_sq, "\n")
cat("Nombre de degrés de liberté:", df, "\n")
cat("P-value:", p_value, "\n")

# Interprétation
if (p_value < 0.05) {
  cat("Il y a une surdispersion significative dans les données.\n")
} else {
  cat("Il n'y a pas de surdispersion significative dans les données.\n")
}
```


```{r effet fixe plaque sur moult}

model2 <- glmer(Moulted ~ Treatment + (1 | Plaque), 
               family = binomial,
             data = data)
summary(model2)
```

```{r test overdispersion mue}

deviance_model <- 74.8
deviance_saturated <- 108
residual_deviance <- deviance_saturated - deviance_model
df <- 51
pearson_chi_sq <- residual_deviance / df
p_value <- pchisq(pearson_chi_sq, df, lower.tail = FALSE)

cat("Test de surdispersion (test de dispersion de Pearson) :\n")
cat("Statistique de test:", pearson_chi_sq, "\n")
cat("Nombre de degrés de liberté:", df, "\n")
cat("P-value:", p_value, "\n")

if (p_value < 0.05) {
  cat("Il y a une surdispersion significative dans les données.\n")
} else {
  cat("Il n'y a pas de surdispersion significative dans les données.\n")
}
```

##Analyse avec les deux espèces séparées :

```{r espèces}
model <- lme(Survived ~  Treatment + Species, 
             random = ~ 1 | Time_to_moult / Survival_time, 
             data = data)
summary(model)
```

