---
title: "code données fictives 2"
output: html_document
date: "2024-02-20"
---

##Setup

Charger les packages nécessaires:

```{r packages}
library(readxl)
library(survival)
library(ggplot2)
```

set working directory et charger les ficher necessaires :

```{r setup}
setwd("C:/Users/2024mb002/Downloads")
chemin_fichier <- "C:/Users/2024mb002/Downloads/Dataset_Omoubata_simulated.xlsx"
data <- read_excel(chemin_fichier, sheet = 1)  
head(data)
numeric_data <- data[, sapply(data, is.numeric)]
```

head permet de voir le debut des données, ensuite on garde que les données numériques

##Analyse survie en fonction du traitement

```{r survie~traitement}
glm_model <- glm(Survived ~ Treatment,data=numeric_data,family=binomial(link = "logit"))
library(DHARMa)
simulationOutput <- simulateResiduals(glm_model)
plot(simulationOutput)
```

--\>graph de simulation

plot

```{r}
plot(glm_model)
```

équivalent du tests d'homoscedasticité :

```{r homosceda ?}
testCategorical(simulationOutput,glm_model$model$releve)
```

Analyse des sorties :

```{r summary glm1}
summary(glm_model)
```

```{r sorties glm1 suite}
confint(glm_model)
drop1(glm_model,test="Chisq")
nulglm_model <- glm(Survived~1,data=glm_model$model,family=binomial(link = "logit"))
mcFaddenR <- (deviance(nulglm_model)-deviance(glm_model))/deviance(nulglm_model)
glm_model_no <- glm(Survived~Treatment,data=glm_model$model,family=binomial(link = "logit"))
anova(nulglm_model,glm_model,test="Chisq")
AIC(nulglm_model)
AIC(glm_model)
```

comparaison avec glm nul

```{r sorties glm1 suite}
anova(glm_model_no,glm_model,test="Chisq")
```

inutile ?

```{r}
nulsimulationOutput <- simulateResiduals(nulglm_model)
plot(nulsimulationOutput)
```

plot nul pour comparaison

##Graph en barre survie\~traitement

pas sur d'utiliser mais represente bien :

```{r plot en barre}
ggplot(data, aes(x = Treatment, fill = factor(Survived))) +
  geom_bar(position = "dodge", width = 0.7, stat = "count") +
  labs(title = "Survie en fonction du traitement",
       x = "Traitement",
       y = "Nombre de tiques")+
  scale_fill_manual(values = c("0" = "darkred", "1" = "darkolivegreen3"), 
                    labels = c("Décédé", "Survécu")) +
  theme_minimal() +
  scale_x_continuous(trans = "log2", breaks = c(0, 1, 2, 10, 20, 100))
  
```

à voir avec cette fonction car utilisiation du log donc enleve la barre pour le traitement 0. Sinon autre option :

```{r plot en barre avec 0}
ggplot(data, aes(x = Treatment, fill = factor(Survived))) +
  geom_bar(position = "dodge", width = 0.7, stat = "count") +
  labs(title = "Survie en fonction du traitement",
       x = "Traitement",
       y = "Nombre de patients") +
  scale_fill_manual(values = c("0" = "darkred", "1" = "darkolivegreen3"), 
                    labels = c("Décédé", "Survécu")) +
  theme_minimal()

```

graphique moins lisible mais affiche le traitement 0

##Analyse temps de survie en fonction traitment

```{r tps survie~traitement}

```

##Analyse mue en focntion traitement

```{r mue~traitement}
glm_model2 <- glm(Moulted ~ Treatment,data=numeric_data,family=binomial(link = "logit"))
library(DHARMa)
simulationOutput <- simulateResiduals(glm_model2 ,n=100)
plot(simulationOutput)
```

#Analyse des sorties

```{r summary glm mue}
summary(glm_model2)
```

```{r autre sortie mue}
confint(glm_model2)
drop1(glm_model2,test="Chisq")
nulglm_model2 <- glm(Moulted~1,data=glm_model2$model,family=binomial(link = "logit"))
mcFaddenR2 <- (deviance(nulglm_model2)-deviance(glm_model2))/deviance(nulglm_model2)
glm_model_no2 <- glm(Moulted~Treatment,data=glm_model2$model,family=binomial(link = "logit"))
anova(nulglm_model2,glm_model2,test="Chisq")
anova(glm_model_no2,glm_model2,test="Chisq")

```

##Analyse temps de mue en fonction traitement

```{r tps mue~traitement}

```

##Analyse avec les deux espèces séparées :

faire analyse effet fixe avec effet mercure + effet espèce

```{r}

```
