---
title: "code données fictives 2"
output: html_document
date: "2024-02-20"
---

##Setup

Charger les packages nécessaires:

```{r packages}
library(readxl)
library(survival)
library(ggplot2)
library(survival)
```

set working directory et charger les ficher necessaires :

```{r setup}
setwd("C:/Users/2024mb002/Downloads")
chemin_fichier <- "C:/Users/2024mb002/Downloads/Dataset_Omoubata_simulated.xlsx"
data <- read_excel(chemin_fichier, sheet = 1)  
head(data)
numeric_data <- data[, sapply(data, is.numeric)]
```

head permet de voir le debut des données, ensuite on garde que les données numériques

##Analyse survie en fonction du traitement

```{r survie~traitement}
glm_model <- glm(Survived ~ Treatment,data=numeric_data,family=binomial(link = "logit"))
library(DHARMa)
simulationOutput <- simulateResiduals(glm_model)
plot(simulationOutput)
```

--\>graph de simulation

  #plot : 

```{r plot glm}
plot(glm_model)
```

équivalent du tests d'homoscedasticité :

```{r homosceda ?}
testCategorical(simulationOutput,glm_model$model$releve)
```

  #Analyse des sorties :

```{r summary glm1}
summary(glm_model)
```

```{r sorties glm1}
confint(glm_model)
drop1(glm_model,test="Chisq")
nulglm_model <- glm(Survived~1,data=glm_model$model,family=binomial(link = "logit"))
mcFaddenR <- (deviance(nulglm_model)-deviance(glm_model))/deviance(nulglm_model)
glm_model_no <- glm(Survived~Treatment,data=glm_model$model,family=binomial(link = "logit"))
anova(nulglm_model,glm_model,test="Chisq")
AIC(nulglm_model)
AIC(glm_model)
```

comparaison avec glm nul

```{r sorties glm1 suite}
anova(glm_model_no,glm_model,test="Chisq")
```

inutile ?

```{r plot glm nul}
nulsimulationOutput <- simulateResiduals(nulglm_model)
plot(nulsimulationOutput)
```
--> plot glm nul pour comparaison

  #Graph en barre survie~traitement

pas sur d'utiliser mais represente bien :

```{r plot en barre}
ggplot(data, aes(x = Treatment, fill = factor(Survived))) +
  geom_bar(position = "dodge", width = 0.7, stat = "count") +
  labs(title = "Survie en fonction du traitement",
       x = "Traitement",
       y = "Nombre de tiques")+
  scale_fill_manual(values = c("0" = "darkred", "1" = "darkolivegreen3"), 
                    labels = c("Décédé", "Survécu")) +
  theme_minimal() +
  scale_x_continuous(trans = "log2", breaks = c(0, 1, 2, 10, 20, 100))
  
```

à voir avec cette fonction car utilisiation du log donc enleve la barre pour le traitement 0. Sinon autre option :

```{r plot en barre avec 0}
ggplot(data, aes(x = Treatment, fill = factor(Survived))) +
  geom_bar(position = "dodge", width = 0.7, stat = "count") +
  labs(title = "Survie en fonction du traitement",
       x = "Traitement",
       y = "Nombre de patients") +
  scale_fill_manual(values = c("0" = "darkred", "1" = "darkolivegreen3"), 
                    labels = c("Décédé", "Survécu")) +
  theme_minimal()

```

graphique moins lisible mais affiche le traitement 0

##Analyse temps de survie en fonction traitment

avec glm erreur poisson --> pas l'air de bien marcher 
```{r tps survie~traitement}
glm_modeltps <- glm(Survival_time ~ Treatment,data=numeric_data,family=poisson)
library(DHARMa)
simulationOutput <- simulateResiduals(glm_modeltps)
plot(simulationOutput)
```
--\>graph de simulation

  #Analyse des sorties :

```{r summary glm poisson}
summary(glm_modeltps)
```

```{r sorties glm poisson}
confint(glm_modeltps)
drop1(glm_modeltps,test="Chisq")
nulglm_modeltps <- glm(Survival_time~1,data=glm_modeltps$model,family=poisson)
mcFaddenR <- (deviance(nulglm_modeltps)-deviance(glm_modeltps))/deviance(nulglm_modeltps)
glm_model_n1 <- glm(Survival_time~Treatment,data=glm_model$model,family=poisson)
anova(nulglm_modeltps,glm_modeltps,test="Chisq")
AIC(nulglm_modeltps)
AIC(glm_modeltps)
```

  #comparaison avec glm nul

```{r sorties glm poisson suite}
anova(glm_model_n1,glm_modeltps,test="Chisq")
```
inutile ?

```{r plot }
nulsimulationtps <- simulateResiduals(nulglm_modeltps)
plot(nulsimulationtps)
```
--> plot glm nul pour comparaison

  #Analyse temps de survie regression de cox 
  
```{r regression cox}
tps_survie <- coxph(Surv(Survival_time, Survived) ~ Treatment, data = numeric_data)
summary(tps_survie)
```
--> pas significatif donc plot comme pour un model nul  

```{ plot tps survie}
surv_fit <- survfit(tps_survie)
ggsurvplot(surv_fit, data = numeric_data, risk.table = TRUE, 
           pval = TRUE, conf.int = TRUE, 
           palette = c("red", "blue", "green"),
           xlab = "Temps", ylab = "Probabilité de survie", 
           main = "Courbes de survie en fonction du traitement")
```
  
##Analyse mue en fonction traitement

```{r mue~traitement}
glm_model2 <- glm(Moulted ~ Treatment,data=numeric_data,family=binomial(link = "logit"))
library(DHARMa)
simulationOutput <- simulateResiduals(glm_model2 ,n=100)
plot(simulationOutput)
```

  #Analyse des sorties

```{r summary glm mue}
summary(glm_model2)
```

```{r autre sortie mue}
confint(glm_model2)
drop1(glm_model2,test="Chisq")
nulglm_model2 <- glm(Moulted~1,data=glm_model2$model,family=binomial(link = "logit"))
mcFaddenR2 <- (deviance(nulglm_model2)-deviance(glm_model2))/deviance(nulglm_model2)
glm_model_no2 <- glm(Moulted~Treatment,data=glm_model2$model,family=binomial(link = "logit"))
anova(nulglm_model2,glm_model2,test="Chisq")
anova(glm_model_no2,glm_model2,test="Chisq")

```

  #Graph en barre mue~traitement

```{r plot en barre}
ggplot(data, aes(x = Treatment, fill = factor(Moulted))) +
  geom_bar(position = "dodge", width = 0.7, stat = "count") +
  labs(title = "Mue en fonction du traitement",
       x = "Traitement",
       y = "Nombre de tiques")+
  scale_fill_manual(values = c("0" = "darkred", "1" = "darkolivegreen3"), 
                    labels = c("n'a pas mué", "à mué")) +
  theme_minimal() +
  scale_x_continuous(trans = "log2", breaks = c(0, 1, 2, 10, 20, 100))
  
```

##Analyse temps de mue en fonction traitement

```{r tps mue~traitement}
glm_modeltps2 <- glm(Time_to_moult ~ Treatment,data=numeric_data,family=poisson)
library(DHARMa)
simulationtps2 <- simulateResiduals(glm_modeltps2)
plot(simulationtps2)
```

  #Analyse des sorties

```{r summary glm mue}
summary(glm_modeltps2)
```

```{r autre sortie mue}
confint(glm_modeltps2)
drop1(glm_modeltps2,test="Chisq")
nulglm_modeltps2 <- glm(Time_to_moult~1,data=glm_modeltps2$model,family=poisson)
mcFaddenR2 <- (deviance(nulglm_modeltps2)-deviance(glm_modeltps2))/deviance(nulglm_modeltps2)
glm_model_ntps2 <- glm(Time_to_moult~Treatment,data=glm_modeltps2$model,family=poisson)
anova(nulglm_modeltps2,glm_modeltps2,test="Chisq")
anova(glm_model_ntps2,glm_modeltps2,test="Chisq")
```

##Analyse taille de mue en fonction traitement
```{r}

```


##Analyse avec les deux espèces séparées :

faire analyse effet fixe avec effet mercure + effet espèce

```{r}

```

##Analyse effet machine 
```{r}

```

